ALEXANDRE SILVA NOGUEIRA

Lattes: http://lattes.cnpq.br/0419365564243435

Av. Silviano Brandão, 1410, ap. 3, Floresta, Belo Horizonte - MG

(38) 99173 2196 \$\diamonds\$ alexandresilvanogueira@hotmail.com

Sou o Alexandre, tenho 30 anos. Sou Sociólogo, no término do Doutorado, curioso e também pesquisador sobre o mundo organizacional e outras formas de ação coletiva; um apaixonado por dados e métodos de pesquisa, quali e quanti. Nos meus trabalhos tenho usado de métodos como "entrevistas em profundidade", Observação Participante, Estudo de Trajetória/Histórias de Vida, assim como de "análises estatísticas", web scraping e Análise Automatizada de Conteúdo. Sou também um praticante assíduo do método de Análise de Redes Sociais: coleta de dados relacionais, elaboração de questionários sociométricos, análise e modelagem de redes organizacionais.

FORMAÇÃO

Universidade Federal de Minas Gerais Doutorado em andamento em Sociologia	2016-2020
Universidade Federal de Minas Gerais Mestrado em Sociologia	2014-2015
Universidade Federal de Minas Gerais Graduação em Ciências Sociais	2009-2013
Instituto Federal do Norte de Minas Gerais Ensino Médio	2005-2007

EXPERIÊNCIA

Secretaria de Estado de Desenvolvimento Social - SEDESE Analista social

Janeiro 2020 - Presente $Belo\ Horizonte\ -\ MG$

· Como Analista na Diretoria do Observatório de Desenvolvimento Social da SEDESE, sou responsável por analisar e gerar dados sociodemográficos com a intenção de embasar cientificamente as políticas de desenvolvimento social criadas na secretaria. Ajudo no diagnóstico, monitoramento e avaliação das políticas públicas desenvolvidas nesse órgão. Uso tanto de metodologias quantitativas quanto qualitativas. Entre as tarefas mais comuns nesse trabalho, estão a escrita de relatórios diversos assim como a geração de tabelas, gráficos, mapas e estatísticas – por meio da linguagem R – usando de bancos como o CadÚnico, PNAD, Censo Demográfico, Censo Escolar, etc.

OUTRAS EXPERIÊNCIAS

Empresa Jr. de Ciências Sociais (MEIOS) - UFMG

2011 - 2012

Coordenador de Projetos

Belo Horizonte - MG

· Coordenador de Projetos da MEIOS - Empresa Jr. de Ciências Sociais, onde ajudou a organizar os trabalhos de coleta de dados para a Pesquisa de Avaliação do Projeto Reinventando o Ensino Médio (REM) para o Escritório de Prioridades Estratégicas do Governo de Minas Gerais.

Pesquisa sobre Gênero, Políticas sociais e Desigualdades

2011 - 2012

Pesquisador voluntário

Belo Horizonte - MG

· Aplicação de entrevistas a mulheres beneficiárias do programa Bolsa Família na região do Vale do Jequitinhonha e escrita de relatórios de campo como parte da pesquisa "Gênero, Políticas sociais e Desigualdades: uma comparação regional".

Estágio Docente - PPGS/UFMG

2014

Estagiário Docente enquanto mestrando no PPGS - UFMG

Belo Horizonte - MG

· Estágio Docente durante o segundo semestre de 2014, quando ainda era aluno de mestrado no PPGS-UFMG, ministrando aulas na disciplina intitulada "Sociologia das Instituições: o que há de novo na teoria sociológica?", para as turmas do curso de Gestão Pública, com duração de 60hs, sob a orientação do professor Silvio Salej.

Representante Discente da Pós-Graduação em Sociologia da UFMG

2015

Representante Discente do PPGS - UFMG

Belo Horizonte - MG

· Fui "Representante Discente" do Programa de Pós-Graduação em Sociologia da UFMG no ano de 2015. Como representante fui responsável por coordenar os trabalhos de criação do "Seminário Discente do Programa de Pós-Graduação em Sociologia da UFMG". O seminário veio a se tornar o principal evento do PPGS-UFMG nos anos posteriores, acontecendo anualmente.

PIBID Sociologia - Fae/UFMG

2010 - 2012

Bolsista de Iniciação à Docência

Belo Horizonte - MG

· Bolsista de iniciação à docência da CAPES (Coordenação de Aperfeiçoamento de Pessoal de Nível Superior), participante do PIBID (Programa Institucional de Bolsas de Iniciação à Docência) de Sociologia da Faculdade de Educação da UFMG.

Iniciação Científica - Fafich/UFMG

2011 - 2013

· Bolsista de Iniciação Científica (FAPEMIG) na pesquisa "Análise comparativa da inserção de imigrantes internacionais no mercado de trabalho na região Sudeste do Brasil, ao longo de 50 anos".

HABILIDADES, SOFTWARES E LINGUAGENS

Famílias de Softwares Office (Word, Excel, Power Point, Outlook),

Libre Office (Writer, Calc, Impress)

Linguagens de Programação R (Avançado), HTML (Básico), CSS (Básico)

Edição de documentos Latex, Word, Writer

Softwares de Análise de Redes R (igraph, statnet), UCINET, Pajek, Gephi

Design Visual Canva, Gimp

Softwares estatísticos R (dplyr, R base), STATA, SPSS, Excel, Calc

Softwares de Visualização de Dados R (ggplot2), Excel, Calc

IDIOMAS

Inglês Fala Bem

Compreende Bem Escreve Bem Lê Bem

Francês (Debutant) Fala Pouco

Compreende Pouco

Escreve Pouco

Lê Bem

CURSOS E FORMAÇÃO COMPLEMENTAR

Text as data: análise automatizada de conteúdo MQ - $UFMG$	2019 15 horas
Modelos Multiníveis MODUS - UFMG	2018 15 horas
Introdução ao gerenciamento de banco de dados utilizando R MODUS - UFMG	2018 15 horas
Análise de Dados Longitudinais MQ - $UFMG$	2017 15 horas
Análise de Dados Categóricos MQ - $UFMG$	2016 15 horas
Análises Qualitativas Comparativas MQ - $UFMG$	2016 15 horas
Regressão Linear MQ - $UFMG$	2016 30 horas
Captura, sistematização e análise de Big Data MQ - $UFMG$	2015 15 horas
Introdução ao R MQ - $UFMG$	2015 15 horas
Metodologia de survey construção de questionário MQ - $UFMG$	2014 30 horas
A entrada em campo e o papel do observador FAFICH - UFMG	2014 4 horas
Workshop de Metodologia: produção do conhecimento FAFICH - UFMG	2014 4 horas
Análise de dados qualitativos MQ - $UFMG$	2014 15 horas
Análise de redes sociais: block modeling $GIARS$ - $UFMG$	2014 15 horas
Análise de redes sociais: redes de afiliação $GIARS$ - $UFMG$	2014 15 horas
Análise de redes sociais: modelos estatísticos P^* $GIARS$ - $UFMG$	2014 15 horas
Nvivo - análise de dados qualitativos $MQuinho$ - $UFMG$	2013 20 horas
Elaboração de projetos sociais $MQuinho$ - $UFMG$	2012 15 horas
	2012 15 horas

SPSS Avançado	2011
MQuinho - $UFMG$	15 horas
Grupos focais - técnica p/ obtenção de dados qualitativos	2011
MQuinho - $UFMG$	12 horas
SPSS Básico	2011
MQuinho - $UFMG$	15 horas

PRODUÇÕES TÉCNICAS

Diagnóstico da Juventude de Minas Gerais

2020

Secretaria de Estado de Desenvolvimento Social - SEDESE

· Participação na construção do Diagnóstico da Juventude do Estado de Minas Gerais. O diagnóstico, com mais de 100 páginas, traz dados sobre a juventude mineira no que tange a temas diversos, como saúde, educação, mercado de trabalho, segurança pública e criminalidade, etc.

ORIENTAÇÕES ACADÊMICAS

Orientou os seguintes Trabalhos de Conclusão de Curso:

- · Emiliana Pires Normanda. Alto índice de gravidez na adolescência entre jovens de 15 a 19 anos no Bairro Taquaril em Belo Horizonte. 2018. Monografia. (Aperfeiçoamento/Especialização em Elaboração, Gestão e Avaliação de Projetos Sociais em Áreas Urbanas) Universidade Federal de Minas Gerais.
- · Joully Mayrink Magalhães. *Identidade Territorial: uma reflexão sobre vínculos familiares e moradia*. 2018. Monografia. (Aperfeiçoamento/Especialização em Elaboração, Gestão e Avaliação de Projetos Sociais em Áreas Urbanas) Universidade Federal de Minas Gerais.
- · Julio Alves dos Santos. Programa Ponto de Memória: prática democrática de musealização de bens patrimoniais. 2018. Monografia. (Aperfeiçoamento/Especialização em Elaboração, Gestão e Avaliação de Projetos Sociais em Áreas Urbanas) Universidade Federal de Minas Gerais.

REVISOR DE PERIÓDICOS

É revisor nas seguintes revistas:

- · REDES: Revista Hispana para el Análisis De Redes Sociales
- · Revista Ingeniería Investigación y Desarrollo

MAIS

· Sou membro do GIARS, "Grupo Interdisciplinar de Pesquisa em Análise de Redes Sociais", sediado na FAFICH/UFMG.